【裁判字號】    89,台上,7832
【裁判日期】    891221
【裁判案由】    公共危險等罪
【裁判全文】
最高法院刑事判決                              八十九年度台上字第七八三二號
    上  訴  人  甲○○
    選任辯護人  張洪昌律師
右上訴人因公共危險等罪案件，不服台灣高等法院中華民國八十七年十一月六日第二
審判決（八十七年度上訴字第四二三○號，起訴案號：台灣桃園地方法院檢察署八十
七年度偵字第一五七八號），提起上訴，本院判決如左：
    主  文
上訴駁回。
    理  由
一公共危險部分
按刑事訴訟法第三百七十七條規定：上訴於第三審法院，非以判決違背法令為理由，
不得為之。是提起第三審上訴，應以原判決違背法令為理由，係屬法定要件；且必須
依據卷內資料為具體之指摘，並足據以辨認原判決已具備違背法令之形式，始屬相當
。惟若所指摘事項純屬對原審已經調查說明之事項或採證認事職權之適法行使，重為
事實上之爭執或任意指摘，尚不能認為已具備違背法令之形式，應認其上訴為違背法
律上之程式，從程序上予以駁回。本件上訴人甲○○關於公共危險部分之上訴意旨略
稱：(一)上訴人於民國八十七年一月九日下午五時許在國道中山高速公路上係以六十公
里之時速駕駛拖車行駛，雖偶有變換車道情形，但均在其駕駛能力足以掌控範圍內為
之，無肇致行車危險可能，且行車速度係高速公路最低速限，無超越前車之可能，復
有警員賴春和所駕駛之警車尾隨警戒，上訴人主觀上確無使往來車輛發生危險之故意
，客觀上亦不足以發生公共危險，原審不察，遽繩以刑法第一百八十五條之公共危險
罪刑，尚嫌率斷。(二)依警員賴春和書具報告書之記載，其係接獲民眾報案稱後方有一
部車號ＦＱ－九九五、拖車號碼ＭＯ－三三號之車輛在車道上蛇行等情，則該民眾僅
能看見車頭號碼，而無法看清後面拖車號碼，上開報告書之記載有違經驗法則，原判
決採為論罪證據，亦有違法。惟查原審依其調查證據結果，本於推理作用，認定上訴
人有原判決事實所載駕駛大拖車在高速公路沿途任意變換車道，並驟然減速，致生其
他在高速公路行駛車輛往來之危險，且係明知故犯等情，因而維持第一審論處上訴人
以他法致生往來之危險罪刑部分之判決，駁回上訴人對此部分在第二審之上訴，業已
明係依查獲本件之警員賴春和、李明良於偵查及歷審之證述相符，為其所憑之證據
及認定之理由，並以駕駛大拖車、聯結車等在高速公路上任意變換車道並驟然減低速
度，極易造成往來車輛行車之危險，為高速公路重大車禍之主因，上訴人竟駕駛大拖
車在高速公路上為上開行為，經警據報攔檢仍拒停車受檢依然為之，自與刑法第一百
八十五條第一項所規定之公共危險罪行相當，上訴人否認犯罪所為之辯解，無足採取
，俱於理由內予以指駁說明。從形式上觀察，尚無違背法令之情形存在。核上訴意旨
(一)純係就原審已詳細調查並於理由內指駁說明之事項，重為事實上之爭執，自難認原
判決有該所指違背法令之形式。又依警員賴春和所書具之報告書內容觀之，係原駕車
在上訴人所駛大拖車之後行駛之民眾見上訴人有上開任意變換車道、並驟然減速之行
為，認甚危險，乃於超越上訴人所駛大拖車向駕駛警車在前方路上巡邏之警員賴春和
報案取締之情形，該民眾自能看清上訴人所駛大拖車之全部車號；上開報告書所載內
容尚無違反經驗法則可言；是上訴意旨(二)係對原審採證認事職權之適法行使，徒憑己
見，任意指摘，亦不足辨認原判決已具備該所指違背法令之形式。依首揭說明，應認
上訴人對原判決上開部分之上訴為違背法律上之程式，予以駁回。
二妨害公務部分
按刑事訴訟法第三百七十六條所列各罪之案件，經第二審判決者，不得上訴於第三審
法院，法有明文。本件上訴人妨害公務部分，原審維持第一審依刑法第一百三十五條
第一項規定論處罪刑之判決，駁回上訴人在原審之上訴，核屬刑事訴訟法第三百七十
六條第一款之案件。依上開說明，既經第二審判決，自不得上訴於第三審法院，上訴
人復對此部分提起上訴，自不合法，應併予駁回。
據上論結，應依刑事訴訟法第三百九十五條前段，判決如主文。
中      華      民      國    八十九    年     十二     月    二十一    日
                              最高法院刑事第九庭
                                  審判長法官  曾  有  田
                                        法官  陳  宗  鎮
                                        法官  劉  介  民
                                        法官  魏  新  和
                                        法官  孫  增  同
      右正本證明與原本無異
                                              書  記  官
中      華      民      國    八十九    年     十二     月    二十八    日


司法院資訊處製作；財團法人民間司法改革基金會備份。
